# 当年出资后当年转出的子公司合并报表问题

提问人：土拨鼠零号 时间：2015-10-08 16:26:00
那样利润表应该就不一样了吧，会多一个投资收益 100 万，同时管理费用多个 100 万

回答人：chenyiwei
你的意见是合理的。该被投资方在控制关系存续期间的利润表应纳入合并报表范围。同时因为将其该期间内的亏损并入而导致减少处置日的净资产，相应增加处置收益（假设处置价格是公允的）。